【裁判字號】    89,訴,614
【裁判日期】    890406
【裁判案由】    搶奪
【裁判全文】
臺灣臺中地方法院刑事判決                          八十九年度訴字第六一四號
    公  訴  人  臺灣臺中地方法院檢察署檢察官
    被      告  己○○
右列被告因搶奪案件，經檢察官提起公訴（八十九年度偵字第一九Ｏ九號），本院判
決如左：
    主  文
己○○共同竊盜，累犯，處有期徒刑肆月。又連續攜帶兇器竊盜，累犯，處有期徒刑
捌月。又連續意圖為自己不法之所有，而搶奪他人之動產，累犯，處有期徒刑貳年陸
月。應執行有期徒刑年肆月。
    事  實
一、己○○於民國八十年間因竊盜案件，經臺灣高等法院臺中分院判處有期徒刑四月
    ，緩刑五年確定，次於八十三年間再因竊盜案件，經臺灣高等法院臺中分院判處
    有期徒刑十月確定，並經本院撤銷前開緩刑後接續執行，於八十五年一月十八日
    假釋出獄，刑期至八十五年六月二十八日屆滿以執行論，猶不知悛悔警惕，復(一)
    夥同綽號「阿成」之不詳姓名成年男子，共同意圖為自己不法之所有，於八十六
    年十二月四日，在臺北市○○路○段三一一號，竊取銘嶽企業股份有限公司所有
    之非洲柚木地板約四十坪，得手據為己有，嗣因該公司負責人徐維駿察覺為己○○所竊並通知己○○歸還，己○○乃於同年十二月七日，將前開柚木地板歸還銘
    嶽企業股份有限公司，並書立切結書承認犯行。(二)另行起意，基於意圖為自己不
    法所有之概括犯意，於八十八年十一月五日下午三時許，在臺中市○○區○○路
    一一三之五號，持客觀上足供兇器使用之扳手一支，竊取乙○○所有之車號ＯＢ
    Ｋ─七三八號車牌一面，次於八十九年一月四日下午一時許，在臺中縣豐原市○○路三一四巷二號前，利用車號ＮＷＡ－Ｏ七Ｏ號機車車主辛○○機車鑰匙仍插
    在機車鑰匙孔之際，下手竊取該機車，得手後並將竊得之車號ＯＢＫ─七三八號
    車牌改懸掛在前開機車，供代步之用。
二、己○○另行意圖為自己不法之所有，並基於搶奪之概括犯意，騎乘自行購得之報
    廢機車或前開竊得之車號ＮＷＡ－Ｏ七Ｏ號機車（掛車號ＯＢＫ－七三八號車牌
    ），連續在下列時間地點，趁張廖榮如等人騎乘機車、腳踏車停於路旁或於路上
    獨行，緊跟於後，趁渠等不備，伺機搶奪渠等財物，得手後旋即騎乘機車逃逸：
    (一)八十八年五月中旬某日上午十一時三十分許，在臺中市○○區○○路與大連路
    口，利用張廖榮如騎乘機車暫停於路口候綠燈而未及防備之際，搶奪張廖榮如所
    有掛於頸部之金項鍊一條。(二)八十八年十一月二十五日下午二時三十分許，在臺
    中市○○路與民生北路口，搶奪騎乘腳踏車之壬○○○置於腳踏車前籃中之皮包
    ，內有新臺幣（下同）五千元、國民身分證、健保卡各一張及鑰匙一串等物。(三)
    八十八年十二月二十八日中午十二時四十分許，在臺中市○○區○○路一段五六
    之八號前，佯稱找人為由接近柯雪花，旋以手掌推撞柯雪花之前胸，致其不及防
    備之際，搶奪其腋下之皮包，內有五千元及國民身分證一張等物。(四)八十九年一
    月十日上午十一時許，在臺中市北屯區北新國中旁，搶奪騎乘腳踏車之甲○○○
    置於腳踏車前籃中之皮包，內有五百元、健保卡一張、電話簿一本及髮梳一把等
    物。(五)八十九年一月十日，在臺中市北屯區國校巷三三號前，搶奪丙○○之皮包
    ，內有一千三百元、健保卡、行動電話保證金單各一張、鑰匙一串、行動電話一
    支及眼鏡二副等物。(六)八十九年一月十一日下午三時二十分許，在臺中市○區○○路二段二三巷二四號前，搶奪庚○○之手提袋，內有五千元、行動電話一支、
    白玉項鍊一條、呼叫器一只、渣打銀行信用卡二張、匯通銀行信用卡一張、中國
    信託提款卡二張、國民身分證一張、汽機車駕照各一張、汽車行照一張、中國信
    託存摺二本、郵局存摺二本、空白支票十九張、軍眷補卡一張等物。(七)八十九年
    一月二十日上午十一時許，在臺中市西區淡溝北巷與博館路之交叉路口，搶奪戊○○○之皮包，雖戊○○○抗拒，雙方發生拉扯，己○○乃將戊○○○推倒並趁
    其不及防備，搶奪其皮包，內有存摺三本、郵局金融卡一張、汽車行照一張等物
    ，得手後均據為己有。嗣於八十九年一月二十四日下午一時三十分，己○○騎乘
    上開竊得之機車，在臺中市○○○路與英才路口，為警查獲，經己○○向警方自
    首前開搶奪犯行而接受裁判，並循線在其臺中縣潭子鄉○○路○段二五六號居處
    查獲其所搶奪之存摺、提款卡等物。
三、本案竊盜部分經臺中市警察局第一分局報告臺灣臺中地方法院檢察署檢察官偵查
    起訴；搶奪部分經己○○自首而接受裁判並由臺中市警察局第一分局報告臺灣臺
    中地方法院檢察署檢察官偵查起訴。
    理  由
一、右揭事實迭據被告己○○於警訊、檢察官偵查及本院審理時坦承不諱，核與被害
    人徐維駿、乙○○、辛○○證述失竊情節及被害人張廖榮如、壬○○○、柯雪花
    、甲○○○、丙○○、庚○○及戊○○○證述遭搶奪情節相符，並有被告己○○
    書立承認竊取非洲柚木地板之切結書及被害人乙○○、辛○○、甲○○○、丙○○、庚○○、戊○○○等人書立之贓物認領保管收據附卷足憑，本案事證明確，
    被告犯行洵堪認定。
二、扳手係金屬製品，質地堅硬，客觀上足以危害他人生命、身體之安全，自屬兇器
    。核被告己○○前開所為，係犯刑法第三百二十條第一項之竊盜罪、同法第三百
    二十一條第一項第三款之攜帶兇器竊盜罪及同法第三百二十五條第一項之搶奪罪
    。被告就犯罪事實一(一)所示之竊盜犯行，與綽號「阿成」之不詳姓名成年男子間
    ，有犯意聯絡及行為分擔，均為共同正犯，就犯罪事實一(二)所示之二次竊盜犯行
    及犯罪事實二所示之七次搶奪犯行，均時間緊接、方法相同，各觸犯構成要件相
    同之罪名，顯係基於概括犯意反覆為之，各依連續犯規定論以一攜帶兇器竊盜罪
    及搶奪罪，並依法加重其刑。又被告所犯前開三罪名，犯意各別、行為互殊，應
    分論併罰之。公訴意旨認被告就犯罪事實一(一)及(二)所示之竊盜犯行，有連續犯裁
    判上一罪關係，然前開二罪間之犯罪時間相隔近二年，顯係另行起意為之，難認
    有連續犯之概括犯意，公訴意旨容有未洽，附此說明。犯罪事實二(一)所示之搶奪
    犯行，公訴意旨雖未論及，然與起訴書所載之其餘搶奪犯行，有連續犯裁判上一
    罪關係，應為起訴效力所及，本院自應併予審判。被告於八十年間因竊盜案件，
    經臺灣高等法院臺中分院判處有期徒刑四月，緩刑五年確定，次於八十三年間再
    因竊盜案件，經臺灣高等法院臺中分院判處有期徒刑十月確定，並經本院撤銷前
    開緩刑後接續執行，於八十五年一月十八日假釋出獄，刑期至八十五年六月二十
    八日屆滿以執行論，有臺灣高等法院被告全國前案紀錄表附卷可稽，被告前受有
    期徒刑執行完畢，於五年以內再犯本件有期徒刑以上之三罪，為累犯，均依刑法
    第四十七條規定加重其刑，並就犯罪事實一(二)及犯罪事實二所示之犯行，與前開
    連續犯加重規定，遞加重之，被告於犯罪發覺前，就前開搶奪犯行向臺中市警察
    局第一分局公益派出所承辦警員丁○○自首而接受裁判，業據證人丁○○到庭證
    述明確，依刑法第六十二條前段規定減輕其刑，並與前開連續犯及累犯加重規定
    ，先加後減之。爰審酌被告品行不佳，並斟酌其竊盜及搶奪之犯罪動機、目的、
    手段、被告利用被害人不及防備之際，以暴力搶奪被害人之財物，除造成被害人
    財產上之損失外，對被害人心理更造成莫大之恐懼、傷害及被告犯後對前開犯行
    均坦承不諱之態度等一切情狀，分別量處如主文所示之刑，並定其應執行之刑，
    以示懲儆。
據上論斷，應依刑事訴訟法第二百九十九條第一項前段，刑法第二十八條、第五十六
條、第三百二十條第一項、第三百二十一條第一項第三款、第三百二十五條第一項、
第五十一條第五款、第四十七條、第六十二條前段，罰金罰鍰提高標準條例第一條前
段，判決如主文。
中      華      民      國      八十九      年    四    月      六      日
                                    法  官  陳  得  利
右正本證明與原本無異。
如不服本判決，應於判決送達後十日內，向本院提出上訴狀。
                                    書記官
中      華      民      國      八十九      年    四    月      六      日
附錄本案論罪科刑法條全文：
刑法第三百二十條第一項
意圖為自己或第三人不法之所有，而竊取他人之動產者，為竊盜罪，處五年以下有期
徒刑、拘役或五百元以下罰金。
刑法第三百二十一條第一項第三款
犯竊盜罪而有左列情形之一者，處六月以上五年以下有期徒刑：
三、攜帶兇器而犯之者。
刑法第三百二十五條第一項
意圖為自己或第三人不法之所有，而搶奪他人之動產者，處六月以上五年以下有期徒
刑。


司法院資訊處製作；財團法人民間司法改革基金會備份。
